臺灣屏東地方法院民事判決
110年度潮簡字第681號
原      告  陳威誌  

被      告  鍾昀志  

上列當事人間請求損害賠償事件，本院於民國111年4月20日言詞
辯論終結，判決如下：
　　主  文
被告應給付原告新臺幣壹仟伍佰壹拾伍元，及自民國111年1月6
日起至清償日止，按年息5％計算之利息。
原告其餘之訴駁回。
訴訟費用由被告負擔十分之二，餘由原告負擔。
本判決第一項勝訴部分得假執行。但被告如以新臺幣壹仟伍佰壹
拾伍元為原告預供擔保，得免為假執行。
    事實及理由
壹、程序部分：
一、按訴狀送達後，原告不得將原訴變更或追加他訴，但擴張或
    減縮應受判決事項之聲明者，不在此限，民事訴訟法第255
    條第1項第3款定有明文。本件原告原聲明請求：被告應給付
    原告新臺幣（下同）95,000元及法定遲延利息，嗣變更聲明
    為被告應給付原告9,232元，及自減縮聲明狀送達翌日即民
    國111年1月6日起至清償日止，按年息5％計算之利息（本院
    卷第61頁），核應屬訴之聲明金額之減縮，經核與上開規定
    尚無不合，應予准許。　
二、本件原告經合法通知，未於最後言詞辯論期日到場，經核無
    民事訴訟法第386條各款所列情形，爰依被告聲請，由其一
    造辯論而為判決。
貳、實體部分：　　
一、原告主張：
  ㈠被告於108年5月20日18時18分許，將其所有車牌號碼0000-00
    號自小客車（下稱系爭車輛），違規停放於屏東縣內埔鄉廣
    濟路與仁和路交岔路口，阻擋原告沿屏東縣○○鄉○○路○號側
    路緣由北向南欲右轉仁和路之步行動線，原告為避開系爭車
    輛，遂繞行改走系爭車輛旁之騎樓斜坡，然當時天氣陰雨、
    路面濕滑，致原告摔倒滑落騎樓斜坡並撞擊系爭車輛，原告
    因而受有右手肘、右大腿擦傷並疤痕之傷害（下稱系爭事故
    ）。
　㈡原告爰請求賠償下列損害：1.醫療費用1,030元。2.長褲破損
    費用1,500元。3.精神慰撫金6,702元，以上合計9,232元。
    綜上，原告爰依據侵權行為之法律關係提起本訴，並聲明：
    被告應給付原告9,232元，及自減縮聲明狀繕本送達翌日即1
    11年1月6日起至清償日止，按年息5 ％計算之利息。
二、被告之答辯：伊確有違規停車之事實，但對原告所有請求均
    不同意，是原告走在斜坡上自己沒走好摔倒，原告就系爭事
    故之發生亦與有過失等語，並聲明：原告之訴駁回。
三、本院之判斷：
  ㈠按「因故意或過失，不法侵害他人之權利者，負損害賠償責
    任」、「不法侵害他人之身體、健康、名譽、自由、信用、
    隱私、貞操，或不法侵害其他人格法益而情節重大者，被害
    人雖非財產上之損害，亦得請求賠償相當之金額。」，民法
    第184條第1項前段、第195條第1項前段分別定有明文。次按
    「交岔路口、公共汽車招呼站10公尺內、消防栓、消防車出
    入口五公尺內不得臨時停車。」，「禁止臨時停車處所不得
    停車。」，道路交通安全規則第111條第1項第2款、第112條
    第1項第1款分別定有明文。
  ㈡本件原告主張於上揭時、地，因被告違規停車行為致原告跌
    倒而受有上揭傷勢等情，有原告提出之道路交通事故當事人
    登記聯單、屏東醫院診斷證明書、郭綜合醫院診斷證明書為
    證，且經本院依職權調閱屏東縣政府警察局內埔分局110年6
    月17日內警交字第11031072200號函文暨所附職務報告、內
    埔派出所110報案紀錄單、案發現場照片等資料附卷可參，
    並經本院核閱無誤，又被告於本院審理中自承其確有違規停
    車，原告有受傷的樣子，他應該是跌倒後碰到地面擦傷的等
    語，是本院參酌上揭事證，認為原告上揭主張，應堪認屬實
    。至於被告雖為上開辯解，經查，被告於上揭交叉路口即禁
    止臨時停車之處所臨時停車，致原告為避開系爭車輛，繞行
    改走系爭車輛旁之騎樓斜坡，原告因而摔倒滑落騎樓斜坡而
    受傷，則被告違規停車之過失行為與原告所受傷害間，應具
    有相當因果關係，被告自應負過失責任甚明，從而，原告依
    據民法第184條第1項前段、第195條第1項前段請求被告賠償
    損害，自屬有據。
　㈢茲就原告請求之損害賠償內容及金額部分，審酌如下：
　1.醫療費用：原告主張其因系爭事故而支出醫療費用1,030元
    ，並提出醫療費用收據2份為證（本院卷第56、57頁），本
    院審酌上揭醫療費用收據之內容，應屬必要之就醫費用，原
    告上揭請求，應予准許。
　2.長褲破損費用部分：原告主張其長褲破損等語，惟為被告否
    認，且原告並未提出相關事證足以證明其確有長褲破損及受
    有1,500元損害之事實，則原告此部分請求，不應准許。
  3.精神慰撫金：本件原告因被告過失行為而受傷，且本院審酌
    原告所受傷勢及情節，衡情原告應受有精神上之痛苦，則參
    諸民法第195 條第1 項前段規定，原告請求精神上損害賠償
    ，應屬有據。次按慰藉金之賠償須以人格權遭遇侵害，使精
    神上受有痛苦為必要，其核給之標準固與財產上損害之計算
    不同，然非不可斟酌雙方身分資力與加害程度，及其他各種
    情形核定相當之數額，且應斟酌兩造身分、地位、經濟狀況
    、加害程度及其他各種情形，俾為審判之依據，有最高法院
    51年台上字第223 號判決先例、86年度台上字第511 號判決
    意旨可資參照。本院爰就原告請求之精神慰撫金金額，審酌
    如下：原告於警詢筆錄陳稱其為大學肄業，從事自由業等語
    ，而依卷附本院依職權查詢之原告之稅務電子閘門財產所得
    調件明細表1 份所載，原告於109年度有薪資所得資料，名
    下財產為汽車1部。另被告陳稱：伊為大專畢業，目前待業
    中，名下財產為汽車、機車各1部等語，依卷附本院依職權
    查詢之被告之稅務電子閘門財產所得調件明細表1 份所載，
    被告於109年度有租賃、股利等所得，名下財產為土地、房
    屋各1筆、汽車2部及股票投資。本院並審酌，被告因違規停
    車之疏失，致原告受有上揭傷害且造成其精神上之痛苦，及
    參酌兩造上揭學歷、收入、財產、原告所受傷勢等一切情狀
    ，認為原告得請求之精神慰撫金應以2,000元為適當，逾此
    金額之請求，不應准許。
  4.綜上，原告得請求金額為醫療費用1,030元、精神慰撫金2,0
    00元，以上合計3,030元。
　㈣次按「損害之發生或擴大，被害人與有過失者，法院得減輕
    賠償金額，或免除之。」、「行人應在劃設之人行道行走，
    在未劃設人行道之道路，應靠邊行走，並不得在道路上任意
    奔跑、追逐、嬉戲或坐、臥、蹲、立，阻礙交通。」，民法
    第217條第1項、道路交通安全規則第133條定有明文。查被
    告之違規停車行為固有疏失，惟行人於路上行走，仍應適當
    注意路面狀況，以避免危險情況發生，而原告自承其案發當
    時天氣陰雨、路面濕滑等語，且依現場照片可知（本院卷第
    22、23頁），原告行走之騎樓斜坡亦有濕潤情形且有相當坡
    度，則原告行走其上，自應適當注意以避免滑倒，然原告在
    無他人施加外力下，卻自行跌倒，足認原告並未適當注意路
    面狀況行走，其就系爭事故之發生，應堪認與有過失。本院
    並審酌系爭事故發生之過程、雙方之過失情節程度等情狀，
    認為兩造就系爭事故應各負擔50％之責任。從而，原告得請
    求之損害賠償金額為3,030元，已如上述，於扣除與有過失
    後，原告得請求賠償金額為1,515元（3,030×50％＝1,515）。
四、綜上所述，原告依據民法第184條第1項前段、第195條第1項
    前段等規定，請求被告給付原告1,515元，及自自減縮聲明
    狀繕本送達翌日即111年1月6日起至清償日止，按年息5 ％計
    算之利息，為有理由，應予准許，逾此範圍金額之請求，則
    無理由，應予駁回。　　
五、至於兩造其餘陳述、答辯，經審酌與本院上揭判決結果並不
    生影響，爰不另一一論述指駁，併予說明。
六、本件原告勝訴部分係就民事訴訟法第427 條第2 項訴訟適用
    簡易程序所為被告敗訴之判決，依同法第389 條第1 項第3
    款規定，應依職權宣告假執行。本院並依同法第392 條第2
    項規定，依職權宣告被告如預供擔保，得免為假執行。
七、據上論結，本件原告之訴為一部有理由、一部無理由，依民
    事訴訟法第436 條第2 項、第385條第1項前段、第79條、第
    389條第1 項第3 款、第392 條第2 項，判決如主文。　　
中　　華　　民　　國　　111 　年　　5 　　月　　20　　日
                   潮州簡易庭法官  呂憲雄
正本係照原本作成。
如對判決上訴，須於判決送達後二十日內向本院提出上訴狀，其
未表明上訴理由者，應於提出上訴後二十日內向本院補提理由書
狀（均須按他造當事人之人數附繕本）。
如委任律師提起上訴者，應一併繳納上訴審裁判費。
中　　華　　民　　國　　111 　年　　5 　　月　　20　　日
                          書記官 　林鴻仁